# 关于 2009 年报会计报表附注的问题？

提问人：Accountlxy 时间：2010-03-22 12:32:16
我刚收到审计师为我们代编的会计报表附注： 1 、应收账款没有账龄分析了； 2 、负债基本只批露了期末资产结构情况，没有批露本期增加和减少情况了； 3 、应付账款和其它付款，只批露了关联交易；
说这些是按照新的要求进行修改，请问新的要求在哪里？（注：我们是上市公司）

回答人：chenyiwei
回复 板凳 Accountlxy 的帖子主要依据是证监会修订后的 15 号编报规则《公开发行证券的公司信息披露编报规则第 15 号--财务报告的一般规定（ 2010 年修订）》（证监会公告[2010]1号）。